臺灣桃園地方法院民事簡易判決　　　　 110年度桃簡字第28號
原　　　告　吳偉豪　



被　　　告　解騏鴻　
上列當事人間請求損害賠償事件，原告提起刑事附帶民事訴訟，
經本院刑事庭移送前來（109 年度桃交簡附民字第133 號），本
院於民國110 年9 月23日言詞辯論終結，判決如下：
    主    文
一、被告應給付原告新臺幣壹萬貳仟貳佰捌拾伍元，及自民國一
    ○九年五月十二日起至清償日止，按週年利率百分之五計算
    之利息。
二、原告其餘之訴駁回。
三、訴訟費用由被告負擔百分之七，餘由原告負擔。
四、本判決第一項得假執行。
    事實及理由
壹、程序部分：
一、按簡易訴訟之訴狀送達後，原告不得將原訴變更或追加他訴
    ，但擴張或減縮應受判決事項之聲明者，不在此限，民事訴
    訟法第436 條第2 項適用第255 條第1 項但書第3 款定有明
    文。經查，原告起訴請求：「被告應給付原告新臺幣（下同
    ）165,080 元，及自起訴狀繕本送達翌日起至清償日止，按
    週年利率5 ％計算之利息。」（見本院桃交簡附民字卷第5
    頁），後於民國110 年4 月28日之言詞辯論期日將訴之聲明
    變更為：「被告應給付原告164,966 元，及自起訴狀繕本送
    達翌日起至清償日止，按週年利率5 ％計算之利息。」（見
    本院桃簡字卷第32頁背面），核其性質原聲明及變更後聲明
    為減縮應受判決事項之聲明，應予准許。
二、被告經合法通知，無正當理由而未於言詞辯論期日到場，核
    無民事訴訟法第386 條各款所列情形，爰依原告之聲請（見
    本院桃簡字卷第56頁背面），由其一造辯論而為判決。
貳、實體部分：
一、原告主張：被告於108 年8 月9 日15時59分許，駕駛車牌號
    碼000-0000號租賃小客車，沿桃園市桃園區中山路往中壢方
    向行駛，行經中山路850 號前欲自中間車道變換至外側車道
    時，本應注意汽車變換車道時，應讓直行車先行，且當時並
    無不能注意之情事，竟疏未注意即貿然變換至外側車道，適
    原告騎乘車牌號碼000-000 號普通重型機車（下稱系爭機車
    ），沿同路段外側車道自後直行駛至，兩車因而發生碰撞，
    原告並受有右上背拉傷、右側性手肘擦傷、右手擦傷挫傷、
    右大腿右膝右腳踝擦傷之傷勢，且支出醫療費用新臺幣（下
    同）1,150 元、系爭機車之車輛維修費用7,850 元、安全帽
    鏡片費用350 元與受有薪資損失55,616元及精神慰撫金100,
    000 元之損害，上述金額合計為164,966 元，爰依侵權行為
    之法律關係提起本件訴訟，請求損害賠償等語，並聲明：被
    告應給付原告164,966 元，及自起訴狀繕本送達翌日起至清
    償日止，按週年利率5 ％計算之利息。
二、被告經合法通知，未於言詞辯論期日到場，亦未提出書狀作
    何聲明或陳述。
三、本院得心證之理由：
  ㈠按故意或過失，不法侵害他人之權利者，負損害賠償責任，
    民法第184 條第1 項前段定有明文。經查，被告因上開交通
    事故之過失傷害犯行，經臺灣桃園地方檢察署檢察官聲請以
    簡易判決處刑後，由本院刑事庭以109 年度桃交簡字第776
    號判決判處被告拘役50日在案，復經本院依職權調取該案刑
    事卷宗核閱屬實，是本院綜合上開各項事證，堪認原告主張
    為真。則原告請求被告負侵權行為損害賠償責任，自屬有據
    。
  ㈡損害賠償數額：
  ⒈系爭機車維修及安全帽鏡片費用：
  ⑴按負損害賠償責任者，除法律另有規定或契約另有訂定外，
    應回復他方損害發生前之原狀；該項情形，債權人得請求支
    付回復原狀所必要之費用，以代回復原狀，民法第213 條第
    1 項、第3 項定有明文。債權人所得請求回復原狀之必要費
    用，倘以修復費用為估定其回復原狀費用之標準，修理時以
    新品換舊品時，應予折舊，最高法院108 年度台上字第363
    號民事判決意旨可資參照。
  ⑵而被告應負系爭機車毀損之損害賠償責任已見前述，依上開
    規定，被告即應賠償系爭機車及安全帽鏡片回復原狀之必要
    費用。經查，系爭機車修復費用7,850 元及安全帽鏡片費用
    350 元乙情，有估價單2 紙（見本院桃交簡附民字卷第7 、
    17頁）在卷可參，且原告亦同意將系爭機車修復費用7,850
    元均以零件費用計算（見本院桃簡字卷第56頁）。再依行政
    院所頒固定資產耐用年數表及固定資產折舊率之規定，機器
    腳踏車之耐用年數為3 年，依定率遞減法每年折舊1000分之
    536 ，其最後1 年之折舊額，加歷年折舊累計額，其總和不
    得超過該資產成本原額10分之9 ，而系爭機車於102 年8 月
    出廠，有公路監理電子閘門1 紙（見本院個資卷）附卷可查
    ，迄本案事故發生時即108 年8 月9 日，已逾3 年，則零件
    扣除折舊後之修復費用為785 元（計算式：7,850 ÷10＝78
    5 ）。
  ⒉醫療費用部分：
    原告主張其因被告之過失傷害行為，支出醫療費用1,150 元
    等語，業據其提出衛生福利部桃園醫院暨新屋分院醫療費用
    收據、台北馬偕紀念醫院醫療費用收據等（見本院桃交簡附
    民字卷第9 頁、桃簡字卷第19頁）為憑，經核均係其因被告
    上揭過失傷害行為，為受治療而有支出之必要，則原告此部
    分對被告之請求，當足採取。
  ⒊慰撫金部分：
    按不法侵害他人之身體、健康、名譽、自由、信用、隱私
    、貞操，或不法侵害其他人格法益而情節重大者，被害人雖
    非財產上之損害，亦得請求賠償相當之金額，亦為民法第第
    195 條第1 項前段明定。又慰撫金之多寡，應斟酌雙方之身
    份、地位、資力與加害程度，及其他各種情形核定相當之數
    額，該金額是否相當，自應依實際加害情形與被害人所受之
    痛苦及雙方之身份、地位、經濟狀況等關係決定之（最高法
    院51年度台上字第223 號判例意旨參照）。經查，被告因前
    開過失行為致原告受有上開傷害，則原告受有身體及精神痛
    苦，堪可認定，是原告依上開規定請求被告賠償慰撫金，自
    屬有據。本院審酌原告學歷為大學畢業，從事服務業；被告
    為高職畢業，為冷氣維修人員，兼衡兩造之財產狀況（見本
    院個資卷），復參酌兩造之身分、地位、經濟狀況、被告之
    過失情節、原告所受傷害等一切情狀，認原告請求被告賠償
    精神慰撫金以10,000元為適當，應予准許，逾此部分之請求
    ，應予駁回。
  ⒋薪資損失部分：
    另原告雖主張其原於臺灣土地銀行股份有限公司任職，因本
    件傷勢而有60日無法工作，故受有不能工作損失55,616元等
    語（見本院桃交簡附民字卷第6 頁，桃簡字卷第32頁）。惟
    依衛生福利部桃園醫院診斷證明書上之記載，原告係受有右
    上背拉傷、右側性手肘擦傷、右手擦傷挫傷、右大腿右膝右
    腳踝擦傷之傷勢，且於108 年8 月9 日16時32分許就診，並
    於17時50分許離院，其上並無記載原告應休養60日之必要；
    況參以原告於108 年9 、10月間，尚有領取8 月、9 月薪資
    各22,462、23,752元乙情，亦有原告陳報之薪資入帳存摺交
    易明細紀錄（見本院桃簡字卷第44頁）在卷可佐，益徵原告
    並無因傷不能工作而受60日薪資損失之事實，則原告逕以其
    有60日不能工作為由請求被告賠償薪資損失，尚乏其據。從
    而，原告此部分之請求，亦屬無據。
  ㈢綜上，原告得請求被告給付之金額應為12,285元（計算式：
    系爭車輛修復費用785 元＋安全帽鏡片費用350 元＋醫療費
    用1,150 元＋精神慰撫金10,000元＝12,285元）。
  ㈣末按給付有確定期限者，債務人自期限屆滿時起，負遲延責
    任；給付無確定期限者，債務人於債權人得請求給付時，經
    其催告而未為給付，自受催告時起，負遲延責任。其經債權
    人起訴而送達訴狀，或依督促程序送達支付命令，或為其他
    相類之行為者，與催告有同一之效力；又遲延之債務，以支
    付金錢為標的者，債權人得請求依法定利率計算之遲延利息
    ，而應付利息之債務，其利率未經約定，亦無法律可據者，
    週年利率為5 ％，民法第229 條第1 項、第2 項、第233 條
    第1 項前段及第203 條分別定有明文。查，本件原告請求請
    求被告賠償12,285元部分，係以支付金錢為標的，且無確定
    期限，又未約定利息，則被告應自受催告時起，負遲延責任
    ，則原告就上述得請求之金額，併請求自起訴狀繕本送達被
    告之翌日即109 年5 月12日（見本院桃交簡附民字卷第19頁
    ）起至清償日止，按年息5 ％計算之利息，同為有據。
四、綜上所述，原告依侵權行為之法律關係，請求被告給付12,2
    85元及自109 年5 月12日起至清償日止，按週年利率5 ％計
    算之利息，為有理由，應予准許。逾此範圍之請求，則屬無
    據，應予駁回。
五、本件原告勝訴部分，係就民事訴訟法第427 條訴訟適用簡易
    程序所為被告敗訴之判決，依同法第389 條第1 項第3 款之
    規定，應依職權宣告假執行。
六、訴訟費用負擔之依據：民事訴訟法第79條。
中    華    民    國   110    年    10    月    22    日
                  桃園簡易庭  法  官  顏嘉漢
以上為正本係照原本作成。
如不服本判決，應於送達後20日內，向本院提出上訴狀並表明上
訴理由，如於本判決宣示後送達前提起上訴者，應於判決送達後
20日內補提上訴理由書（須附繕本）。
如委任律師提起上訴者，應一併繳納上訴審裁判費。
中    華    民    國   110    年    10    月    22    日
                              書記官  楊上毅